# 通过追加投资实现企业合并的问题

提问人：cjdxhyj 时间：2021-01-21 11:36:00
通过多次交易实现合并之前发生的交易是否在合并当期作为内部交易抵消？如甲公司在 2017 年持有乙公司20%股权，当年乙将 600 的存货作价1000 卖给甲，甲对外出售存货的60%。 2018 年初甲追加投资乙的40%，达到控制， 2018 年将上年内部交易的存货全部对外出售，非同一及同一控制下则该事项在 2018 年的合并报表上和个别报表上分别要怎么处理？

回答人：chenyiwei
如果 2017 年内的存货销售和 2018 年内取得控制权事项这两者不是一揽子交易，则：
1 、如果 2018 年内甲取得乙的控制权是非同一控制下合并，则在购买日或合并日之后无需对购买日之前发生的交易进行抵销。
2 、如果 2018 年内甲取得乙的控制权是同一控制下合并，则由于合并报表层面需追溯重述前期比较数据，视同甲在最早比较报表期初已取得对乙的控制权，故在合并报表中需对此前甲乙之间的内部交易及其未实现损益进行抵销处理。